【裁判字號】    97,交聲,1096
【裁判日期】    970922
【裁判案由】    聲明異議
【裁判全文】
臺灣彰化地方法院交通事件裁定        97年度交聲字第1096號
原處分機關  交通部公路總局臺中區監理所彰化監理站
異  議  人  乙○○
即受處分人
上列異議人即受處分人因違反道路交通管理處罰條例案件，對於
交通部公路總局臺中區監理所彰化監理站民國97年7月16日所為
之處分（彰監四字第裁64－I00000000號裁決書），聲明異議，
本院裁定如下：
    主    文
異議駁回。
    理    由
一、原處分機關略以：異議人即受處分人乙○○（下稱受處分人
    ）駕駛車牌號碼PZ-9031號自用小客車，於民國97年2月19日
    14時35分許，在彰化縣埤頭鄉○○路，因「汽車駕駛人行車
    速度超過規定規定之最高時速未滿20公里」之違規，為彰化
    縣警察局北斗分局埤頭分駐所依道路交通管理處罰條例第40
    條之規定當場舉發，受處分人於期限內到案申訴，本所於97
    年7月16日以彰監四字第裁64－I00000000號裁決書裁處罰鍰
    新臺幣（下同）2200元，並依道路交通管理處罰條例第63條
    規定記違規點數一點，受處分人不服，於法定期限內具狀聲
    明異議，於法並無不合等語。
二、受處分人聲明異議意旨略以：受處分人當天欲自埔鹽至竹塘
    工作，開車跟隨於1輛賓士汽車後方，前方賓士車並未超速
    亦未遭警員攔下開單，則受處分人既僅跟隨在後並未超車，
    焉有超速可能？受處分人經警攔下，即配合查驗出示駕照、
    行照。雖經受處分人再次說明在賓士車後方不可能超速，警
    員毫不理睬，亦無法舉證紀錄錶上數字為受處分人行駛之速
    度，如此查驗標準，顯係以車查驗，以人辦案等語。
三、按汽車駕駛人，行車速度，超過規定之最高時速，或低於規
    定之最低時速，處新臺幣1200元以上2400元以下罰鍰；又汽
    車駕駛人有第40條之情形者，除依原條款處罰鍰外，並予記
    違規點數1點，道路交通管理處罰條例，道路交通管理處罰
    條例第40條及第63條第1項第1款分別定有明文。
四、受處分人乙○○固坦承當日駕駛車牌號碼PZ-9031號自用小
    客車行經前開路段遭攔查舉發，亦知該路段限速60公里，惟
    矢口否認有何超速情事，辯稱：伊當天時速僅40多至50公里
    ，前方賓士車既未因超速遭舉發，伊行駛於該車後方自亦無
    超速可能云云。惟查：
(一)受處分人駕駛PZ-9031號自用小客車，於97年2月19日14時35
    分許，行經彰化縣埤頭鄉○○路，因「汽車駕駛人行車速度
    超過規定規定之最高時速未滿20公里」之違規，為彰化縣警
    察局北斗分局埤頭分駐所依道路交通管理處罰條例第40條之
    規定當場舉發等情，有彰化縣警察局彰警交字第I00000000
    號舉發違反道路交通管理事件通知單影本附卷可稽。
(二)受處分人乙○○雖以上開情詞置辯；惟證人甲○○即彰化縣
    警察局北斗分局埤頭分駐所警員到庭結證稱：本件舉發通知
    單為伊所製發，該路段為彰化縣警察局公告之防制超速路段
    ，中央路口有限速告示，測速地點前100公尺處亦有警告標
    示，97年2月19日14時30分許，伊即在該路段值勤，是以雷
    達測速器進行測速，若測速超過71公里，測速器即會鎖定，
    伊就會攔查，並非以照相舉發等語。另依卷附之經濟部標準
    檢驗局雷達測速儀檢定合格證書所載，本件舉發所使用之雷
    達測速儀（規格：非照相式，器號：主機PYＺ000000000、天
    線PYＺ000000000），經送往經濟部標準檢驗局檢定，於96年
    10月29日檢定合格（檢定合格單號碼：J0GA0000000A、
    J0GA0000000B，有效期限：97年10月31日），足認本件舉發
    所使用之雷達測速儀為精準之科學儀器，並經經濟部標準檢
    驗局檢定合格。此外，復有取締違規超速地點一覽表、取締
    超速現場圖、該路段限速標示照片2張等件附卷可憑。堪認
    受處分人確有於前開時地駕車超速之違規事實，受處分人辯
    稱未超速並質疑本件舉發未拍照為證云云，顯無可採。
(三)受處分人復辯稱：伊跟著前面的賓士車開了很久，賓士車沒
    有超速，也沒有被攔下來，伊怎麼可能超速云云。然查，證
    人甲○○到庭結證稱當日雷達並未鎖定受處分人前方有何賓
    士車超速之情形等語。且受處分人經檢驗合格之雷達測速儀
    測出於前開時地超速等情已如前所述，自難以其空言陳稱前
    方另有它車未因超速遭攔檢即對其為有利之認定。此外，執
    勤警員係依法執行公務，與受處分人並不相識，素無怨隙，
    苟非實情，自無須恣意誣攀之理，且警員執行公務本身受行
    政懲處責任之監督，到庭具結作證更以刑罰擔保其真實性，
    應無甘冒行政懲處及刑法偽證罪責任而刻意誣陷之必要，本
    院亦查無證據足認證人甲○○有捏造事實違法取締之情事，
    則證人甲○○本其維護交通秩序、安全職責所為之舉發，應
    受到合法、正確之推定，其證言自得採為佐證。是受處分人
    僅空言質疑員警舉發之正確性，復未提出其他有利證據供本
    院審酌，其所辯自不足採。
五、綜上所述，本件舉發機關於上開違規地點所設置之雷達測速
    儀，既已定期檢驗合格，且在有效期間內，受處分人迄未陳
    明該雷達測速儀有何不可信之情事，復已簽名收受執勤員警
    所製發之舉發通知單，則執勤警員本其維護交通秩序、安全
    職責所為之舉發，自應受到合法、正確之推定，本件受處分
    人確有超速違規之事實，堪可認定。從而，原處分機關援引
    上開規定，以受處分人違規超速行駛，裁處受處分人罰鍰
    2200元，並記違規點數1點，於法並無不合，其異議為無理
    由，應予駁回。
據上論斷，應依道路交通管理處罰條例第87條、道路交通案件處
理辦法第19條，裁定如主文。
中    華    民    國    97    年    9     月    22    日
                  交通法庭    法  官  蔡家瑜
以上正本證明與原本無異。
如不服本裁定，應於裁定送達後五日內向本院提出抗告狀 (須附
抗告狀繕本 )。
中    華    民    國    97    年    9     月    22    日
                              書記官  陳秀鳳


司法院資訊處製作；財團法人民間司法改革基金會備份。
